臺灣臺中地方法院刑事判決　　　　　　　　　　　　　九十年度訴字第二六五八號
　　公　訴　人　台灣台中地方法院檢察署檢察官
　　被　　　告　甲○○
右列被告因毒品危害防制條例案件，經檢察官提起公訴（九十年度毒偵字第五○一六
號），本院判決如左：
    主  文
甲○○連續施用第一級毒品，累犯，處有期徒刑壹年壹月；又連續施用第二級毒品，
累犯，處有期徒刑陸月。應執行有期徒刑壹年肆月。
    事  實
一、甲○○曾於民國（下同）八十四年間，因違反麻醉藥品管理條例案件，經本院判
    處有期徒刑六月確定，後於八十五年間，復因違反藥事法案件，經本院判處有期
    徒刑一年四月，上訴後經臺灣高等法院臺中分院駁回其上訴而確定，經送監接續
    執行後，於八十六年三月十四日假釋出監，並於八十六年十月十四日假釋期滿執
    行完畢。其曾於八十八年間因施用毒品案件，經本院先後二次以八十八年度毒聲
    字第四○四○號、八十八年度毒聲字第七○四三號裁定送觀察、勒戒後，均認無
    繼續施用毒品之傾向，而由臺灣臺中地方法院檢察署檢察官分別於八十八年七月
    十九日以八十八年度偵字第一六二一七號、於八十九年一月二十六日以八十八年
    度毒偵字第一七一九號不起訴處分確定。復因三犯施用毒品案件，經台灣台中地
    方法院檢察署檢察官聲請本院以八十九年度毒聲字第六四○一號裁定送強制戒治
    ，於強制戒治期滿三月後，成效經評定為合格，認無繼續戒治之必要，於九十年
    七月二十三日經本院以九十年度毒聲字第三五一二號裁定停止戒治，所餘戒治期
    間付保護管束，於同年八月二十八日出所，而就其上開三犯施用第一級毒品部分
    ，業經本院以八十九年度訴字第二八○五號判決判處有期徒刑一年確定，尚未執
    行。詎仍不知悔改，於上開保護管束期間，另基於概括之犯意，自九十年九月十
    二日前三日內某時起至九十年十月底某日止，在台中縣豐原市○○路一四九巷廿
    八弄一號住處等處所，以將海洛因置入注射針筒內，加水稀釋，再施打血管注射
    之方式，連續施用海洛因多次；又另行基於概括之犯意，自九十年九月十二日前
    三日內某時起至九十年十月底某日止，在上揭住處等處所，安非他命置於吸食器
    加熱，吸其霧化氣體之方式，連續施用第二級毒品安非他命多次。嗣經台灣台中
    地方法院檢察署觀護人室於九十年九月十二日、同年月二十八日通知定期採尿送
    驗，其尿液經檢驗結果，於九十年九月十二日所採集之尿液呈嗎啡及甲基安非他
    命陽性反應，九十年九月二十八日所採集之尿液呈嗎啡陽性反應，始查悉上情。
二、案經臺灣臺中地方法院檢察署檢察官主動簽分偵查起訴。
    理  由
一、訊據被告甲○○固坦承自九十年十月初某日起至同年十月底止，曾連續施用海洛
    因及安非他命等情不諱，惟辯稱：伊並未於九十年九月間施用海洛因及安非他命
    云云。然查：被告經台灣台中地方法院檢察署觀護人室於九十年九月十二日、同
    年月二十八日通知定期採尿送驗，其尿液經檢驗結果，於九十年九月十二日所採
    集之尿液呈嗎啡及甲基安非他命陽性反應，九十年九月二十八日所採集之尿液呈
    嗎啡陽性反應有私立中山醫學院附設孫中山先生紀念醫院藥物濫用檢測中心檢驗
    報告二紙附卷可憑，是被告上開所辯，尚不足採信。本件事證明確，被告犯行洵
    堪認定，應予依法論科。
二、按海洛因、安非他命分別屬毒品危害防制條例第二條第二項第一、二款所指之第
    一、二級毒品。被告曾於八十八年間因施用毒品案件，經本院先後二次裁定送觀
    察、勒戒後，均認無繼續施用毒品之傾向，而由臺灣臺中地方法院檢察署檢察官
    分別於八十八年七月十九日以八十八年度偵字第一六二一七號、於八十九年一月
    二十六日以八十八年度毒偵字第一七一九號不起訴處分確定。復因三犯施用毒品
    案件，經台灣台中地方法院檢察署檢察官聲請本院以八十九年度毒聲字第六四○
    一號裁定送強制戒治，於強制戒治期滿三月後，成效經評定為合格，認無繼續戒
    治之必要，於九十年七月二十三日經本院以九十年度毒聲字第三五一二號裁定停
    止戒治，所餘戒治期間付保護管束，於同年八月二十八日出所，而就其上開三犯
    施用第一級毒品案件業經本院判決確定等情，有臺灣臺中地方法院檢察署刑案資
    料查註紀錄表一份在卷足憑。被告於保護管束期間，另行起意施用海洛因及安非
    他命之行為，係犯毒品危害防制條例第十條第一項之施用第一級毒品罪、同條第
    二項之施用第二級毒品罪。其持有海洛因、安非他命之行為，意在供己施用，是
    其持有之低度行為，均應為施用之高度行為所吸收，不另論罪。被告先後多次施
    用第一級毒品海洛因及第二級安非他命之行為，均時間緊接，手段相同，且係觸
    犯構成要件相同之罪名，顯係各基於概括犯意反覆為之，均為連續犯，均應依刑
    法第五十六條之規定論以一罪，並加重其刑。又被告曾於八十四、八十五年間，
    因違反麻醉藥品管理條例案件，經本院判處有期徒刑六月確定，後於八十五年間
    ，復因違反藥事法案件，經本院判處有期徒刑一年四月，上訴後經臺灣高等法院
    臺中分院駁回其上訴而確定，經送監接續執行後，於八十六年三月十四日假釋出
    監，並於八十六年十月十四日假釋期滿執行完畢等情，有臺灣臺中地方法院檢察
    署刑案資料查註紀錄表、及臺灣高等法院被告全國前案紀錄表在卷可按，其於有
    期徒刑之執行完畢後，五年內再犯本件有期徒刑以上之罪，均為累犯，均應依刑
    法第四十七條之規定，加重其刑，並依法遞加重之。被告所犯上開二罪間，犯意
    各別，罪名不同，應分論併罰。爰審酌被告因施用毒品犯行，經觀察、勒戒後，
    猶不加克制，故態復萌，再施用毒品不輟，無視於毒品對於自身健康之戕害及國
    家對於杜絕毒品犯罪之禁令，惡性非輕，惟犯後坦承部分犯行，態度尚佳，及施
    用毒品者均具有相當程度之生理成癮性及心理依賴性，戒除不易，暨犯罪心態與
    一般刑事犯罪之本質不同，非難性較低等一切情狀，量處如主文所示之刑，並定
    其應執行刑，以資懲儆。
據上論斷，應依刑事訴訟法第二百九十九條第一項前段，毒品危害防制條例第十條第
一項、第二項、第二十條第三項，刑法第十一條前段、第五十六條、第四十七條、第
五十一條第五款，判決如主文。
中      華      民      國      九十一      年      三      月  十三    日
                                 臺灣臺中地方法院刑事第六庭
                                     法  官  劉  麗  瑛
右正本證明與原本無異。
如不服本判決，應於送達後十日內向本院提出上訴狀 （須附繕本） ，上訴於台灣高等
法院台中分院。
                                     書記官
中      華      民      國      九十一      年      三      月  十三    日
附錄論罪科刑法條
毒品危害防制條例第十條第一項、第二項
